臺灣桃園地方法院刑事判決　　　　　　　 94年度訴字第453號
公　訴　人　臺灣桃園地方法院檢察署檢察官
被　　　告　乙○○　男　25歲.
上列被告因搶奪案件，經檢察官提起公訴（九十四年度偵字第九
四六號）及移送併案審理（九十四年度偵字第七九八六號），被
告於本院準備程序進行中，就被訴事實為有罪之陳述，經本院告
知簡式審判程序意旨，並聽取公訴人及被告之意見後，本院合議
庭裁定依簡式審判程序審理，本院判決如下：
    主  文
乙○○共同連續意圖為自己不法之所有，而搶奪他人之動產，處
有期徒刑貳年。扣案之鑰匙貳支均沒收。
    事  實
一、乙○○獨自一人或夥同呂文財或黃純光（均經本院以九十四
    年度訴字第四十四號判決，並於臺灣高等法院撤回上訴後確
    定）或曾任權（已歿），基於意圖為自己不法所有之概括犯
    意或與共犯形成共同之犯意聯絡，騎乘乙○○向友人商借之
    不詳車號機車或黃純光所使用之車號ＬＨ九－九七八號機車
    ，或由乙○○獨自先於民國九十三年八月二十日上午，在臺
    北縣鶯歌鎮○○路四六０巷二弄三號前，持自備鑰匙竊得丁
    ○○所有之車號ＨＵＣ－三六０號機車，再於九十三年九月
    十七傍晚，在桃園縣龜山鄉○○街六四巷十七弄三一號前，
    持自製鑰匙竊得丙○○所有之車號ＡＯＲ－八二三號機車後
    ，供伊與呂文財或曾任權共同騎乘，而趁甲○○等人行走於
    路邊疏於注意之際，推由呂文財或乙○○徒手搶奪其等佩帶
    於頸部之金項鍊各一條（犯罪時、地、共犯情形均詳見附表
    ），得手後隨即共乘機車逃逸，並於當日將搶得之金項鍊持
    往桃園縣龜山鄉恆生當舖、金寶堂銀樓、金壽山銀樓等處變
    賣、典當，所得現金則朋分花用殆盡。
二、案經臺灣桃園地方法院檢察署檢察官自動簽分偵查起訴暨臺
    北縣政府警察局三峽分局報告臺灣板橋地方法院檢察署移送
    併案審理。
　　理  由
一、程序部分：本件被告乙○○所犯係死刑、無期徒刑或最輕本
    刑為三年以上有期徒刑以外之罪，其於準備程序中就被訴事
    實為有罪之陳述，經本院告知簡式審判程序之旨，並聽取當
    事人意見後，經本院合議庭依刑事訴訟法第二百七十三條之
    一第一項規定裁定由受命法官獨任進行簡式審判程序，合先
    敘明。
二、前開犯罪事實，業據被告乙○○迭於警詢、偵查、本院審理
    時坦承不諱，核與被害人甲○○、辛○○○、戊○○、壬○
    ○、庚○○、己○○、許素女、丁○○、丙○○等人於警詢
    或偵查中指訴情節相符，並經證人呂文財、恆生當鋪負責人
    吳柏翰、金寶堂銀樓負責人邱顯宏、金壽山銀樓負責人李金
    谷於警詢或偵查中證述明確，復有贓物認領保管單、金壽山
    銀樓、金寶堂銀樓交易紀錄、恆生當舖當票、贓物照片等件
    在卷可查，事證明確，被告犯行堪以認定。
三、核被告乙○○所為，係犯刑法第三百二十條第一項之竊盜罪
    、第三百二十五條第一項之搶奪罪。被告分別與呂文財、黃
    純光、曾任權間就搶奪罪部分，具有犯意聯絡、行為分擔，
    均為共同正犯；而被告多次搶奪行為及先後二次竊盜行為，
    時間均緊接，犯罪型態均相同，且所犯均係構成要件相同之
    罪，顯均係基於概括犯意為之，均為連續犯，應依刑法第五
    十六條之規定論以一罪並加重其刑，又所犯之竊盜罪及搶奪
    罪間，具有方法目的之牽連關係，為牽連犯，應從一重論以
    搶奪罪。附表編號二至八、十至十二之多次搶奪部分及竊盜
    部分雖未據起訴，然因與起訴部分有連續犯及牽連犯之裁判
    上一罪關係，本院自得予以審究。另檢察官併案意旨書（見
    附件）附表編號二、三、四部分分別與該附表編號六、九、
    十部分各為同一事實，此經被告供陳甚詳，且證人呂文財於
    警詢中就附件意旨書附表編號二、三、四部分之犯罪時間、
    贓物去向均稱不復記憶，而卷內亦無證據足資認定附表編號
    六、九、十部分犯罪事實之犯罪地點，依「罪證有疑，利於
    被告」之證據法則，被告此部份供述堪認可採，復為檢察官
    所不爭執，本院爰就此部分併案事實判決如附表編號四、七
    、八所示，附此敘明。爰審酌被告正值青壯，竟貪圖不勞而
    獲，一再鋌而走險，所犯本件搶奪案件，受害者眾多，嚴重
    影響社會治安，惟犯後坦承犯行，態度尚稱良好等一切情狀
    ，量處如主文所示之刑。扣案之機車鑰匙二支為被告所有，
    供本件犯罪所用之物，業據被告供承在卷，均依法宣告沒收
    。
據上論斷，應依刑事訴訟法第二百九十九條第一項前段、第二百
七十三條之一第一項，刑法第二十八條、第五十六條、第三百二
十條第一項、第三百二十五條第一項、第五十五條、第三十八條
第一項第二款，罰金罰鍰提高標準條例第一條前段，判決如主文
。
本案經檢察官徐則賢到庭執行職務。
中　　華　　民　　國　　94　　年　　6 　　月　　10　　日
                  臺灣桃園地方法院刑事第八庭
                          法  官  袁雪華
上正本證明與原本無異。
如不服本判決，應於判決送達後10日內向本院提出上訴狀（應附
繕本），上訴於臺灣高等法院。
                          書記官  邱仲騏
中　　華　　民　　國　　94　　年　　6 　　月　　10　　日
附錄本案論罪科刑之法條：
中華民國刑法第320條第1項：
(普通竊盜罪、竊佔罪)
意圖為自己或第三人不法之所有，而竊取他人之動產者，為竊盜
罪，處五年以下有期徒刑、拘役或五百元以下罰金。
中華民國刑法第325條第1項：
(普通搶奪罪)
意圖為自己或第三人不法之所有，而搶奪他人之動產者，處六月
以上五年以下有期徒刑。
附表：
　 ┌──┬─────┬───────┬───────┬────┐
　 │編號│ 犯罪時間 │　 犯罪地點　 │　　行為人　　│ 被害人 │
　 ├──┼─────┼───────┼───────┼────┤
　 │ 一 │九十三年七│桃園縣八德市建│乙○○、呂文財│甲○○  │
　 │　　│月十八日上│國路一一五八巷│　　　　　　  │    　　│
　 │　　│午十時四十│口　　　　　　│　            │    　  │
　 │　　│分許　　　│　　　　　　　│　　　　　　　│　      │
　 ├──┼─────┼───────┼───────┼────┤
　 │ 二 │九十三年八│臺北縣鶯歌鎮朝│乙○○        │不詳    │
　 │　　│月八日    │陽街十號前    │　　　　　　　│　　　  │
　 ├──┼─────┼───────┼───────┼────┤
　 │ 三 │九十三年八│臺北縣鶯歌鎮尖│乙○○        │許素女  │
　 │　　│月十三日下│山路一０一巷　│　　          │　　　  │
　 │　　│午二時許  │　　　　　　　│　　　　　　　│　      │
　 ├──┼─────┼───────┼───────┼────┤
　 │ 四 │九十三年八│臺北縣鶯歌鎮中│乙○○、呂文財│不詳    │
　 │　　│月十六日  │正一路六五巷口│　　　　　　　│　　　  │
　 ├──┼─────┼───────┼───────┼────┤
   │ 五 │九十三年八│臺北縣鶯歌鎮中│乙○○、呂文財│不詳    │
　 │    │月十八日晚│正三路十五弄四│              │        │
   │    │間六時許  │號            │              │        │
   ├──┼─────┼───────┼───────┼────┤
   │ 六 │九十三年八│桃園縣龜山鄉信│乙○○、呂文財│不詳    │
   │    │月二十日十│義街二十一號前│              │        │
   │    │一時四十分│              │              │        │
   ├──┼─────┼───────┼───────┼────┤
   │ 七 │九十三年八│臺北縣鶯歌鎮鳳│乙○○、呂文財│不詳    │
   │    │月二十五日│吉二街一二四號│              │        │
   │    │          │前            │              │        │
   ├──┼─────┼───────┼───────┼────┤
   │ 八 │九十三年九│臺北縣鶯歌鎮朝│乙○○、呂文財│不詳    │
   │    │月一日    │陽街十號前    │              │        │
   ├──┼─────┼───────┼───────┼────┤
   │ 九 │九十三年九│桃園縣桃園市文│乙○○、黃純光│辛○○○│
　 │　　│月十七日上│山路一七號前　│　　　　　　　│　　  　│
　 │　　│午九時二十│　　　　　　　│　　　　　　　│　      │
　 │　　│分許　　　│　　　　　　　│　　　　　　　│　      │
　 ├──┼─────┼───────┼───────┼────┤
　 │ 十 │九十三年九│臺北縣鶯歌鎮鶯│乙○○        │庚○○  │
   │    │月十七日上│桃路二十八巷底│              │        │
   │    │午十時許  │              │              │        │
   ├──┼─────┼───────┼───────┼────┤
   │ 十 │九十三年九│臺北縣鶯歌鎮鶯│乙○○、曾任權│己○○  │
   │ 一 │月十八日上│桃路四一三巷三│              │        │
   │    │午九時三十│四弄十八號前  │              │        │
   │    │分許      │              │              │        │
   ├──┼─────┼───────┼───────┼────┤
   │ 十 │九十三年九│桃園縣中壢市龍│乙○○、黃純光│戊○○  │
　 │ 二 │月二十八日│城新村二五號前│　　　　　　　│　　　　│
　 │　  │上午十時五│　　　　　　　│　　　　　　　│　      │
　 │　　│十分許　　│　　　　　　　│　　　　　　　│　      │
　 ├──┼─────┼───────┼───────┼────┤
　 │十  │九十三年九│桃園縣八德市竹│乙○○、黃純光│壬○○　│
　 │三  │月二十七日│興街三七號前　│　　　　　　　│　　  　│
　 │　　│下午三時許│　　　　　　　│　　　　　　　│　      │
　 └──┴─────┴───────┴───────┴────┘
